臺灣嘉義地方法院刑事判決             100年度訴緝字第25號
公  訴  人  臺灣嘉義地方法院檢察署檢察官
被      告  吳瑞文
上列被告因違反毒品危害防制條例案件，經檢察官提起公訴（
100 年度毒偵字第11號），因被告於本院準備程序中就被訴事實
為有罪之陳述，經本院裁定由受命法官獨任以簡式審判程序審理
，判決如下：
    主  文
吳瑞文施用第一級毒品，累犯，處有期徒刑拾壹月，扣案注射針
筒貳支沒收。
    犯 罪 事 實
一、吳瑞文前因施用毒品案件，經本院以94年度毒聲字第285 號
    裁定送觀察勒戒，嗣因無繼續施用毒品傾向，於民國94年9
    月28日釋放出所而執行完畢。另施用毒品案件，經本院以95
    年度訴字第352 號判決判處有期徒刑7 月確定，又因強盜等
    案件，經本院以95年度訴字第309 號判決判處有期徒刑4 月
    、3 年8 月，定應執行有期徒刑3 年10月確定，上開案件經
    本院裁定減為有期徒刑3 月15日、2 月、3 年8 月，定應執
    行有期徒刑3 年10月確定；再因詐欺案件，經本院以96年度
    簡上字第222 號判決判處有期徒刑4 月，減為有期徒刑2 月
    確定，與上開3 罪裁定定應執行有期徒刑3 年11月確定，於
    98年3 月17日縮短刑期假釋出監並付保護管束，於99年4 月
    10日保護管束期滿，假釋未經撤銷，以已執行完畢論。詎仍
    未能戒除毒癮，於前開觀察勒戒執行完畢釋放後5 年內，復
    基於施用第一級毒品海洛因、第二級毒品甲基安非他命之犯
    意，於99年8 月17日晚間11時許，在嘉義市西區劉厝里劉厝
    38號房間內，以針筒注射方式，同時施用第一級毒品海洛因
    及第二級毒品甲基安非他命1 次。嗣於99年8 月17日下午11
    時50分許，在嘉義市西區劉厝里劉厝38號前，為警盤查，並
    在其身上扣得施用第1 級毒品海洛因所用之注射針筒2 支，
    經警得其同意採尿送驗，檢驗結果呈嗎啡、可待因、安非他
    命、甲基安非他命陽性反應，始悉上情。
二、案經嘉義市政府警察局第一分局報告臺灣嘉義地方法院檢察
    署檢察官偵查起訴。
    理  由
一、本件被告吳瑞文所犯，非死刑、無期徒刑、最輕本刑為3 年
    以上有期徒刑之罪，或高等法院管轄第一審案件，其於準備
    程序進行中，就被訴事實為有罪之陳述，經本院告知簡式審
    判程序之旨，並聽取檢察官及被告之意見後，裁定進行簡式
    審判程序。
二、上開事實，業經被告於本院審理時自白不諱，並有臺灣檢驗
    科技股份有限公司99年9 月7 日濫用藥物檢驗報告、尿液送
    驗姓名對照表（1D990813）在卷可稽，足認被告之任意性自
    白與事實相符。被告前因施用毒品案件，經本院以94年度毒
    聲字第285 號裁定送觀察勒戒，嗣因無繼續施用毒品傾向，
    於94年9 月28日釋放出所而執行完畢，有臺灣高等法院被告
    前案紀錄表在卷可按，是被告於前開觀察勒戒執行完畢釋放
    後5 年內再犯本件施用毒品之罪，應依毒品危害防制條例第
    23條第2 項之規定依法訴追處罰。從而，本件事證明確，被
    告犯行足堪認定，應依法論科。
三、核被告所為，係犯毒品危害防制條例第10條第1 項、第2 項
    之施用第一、二級毒品罪。被告為施用而持有第一級毒品海
    洛因、第二級毒品甲基安非他命之低度行為，分別為施用之
    高度行為所吸收，均不另論罪。被告所犯上開2 罪，係以注
    射方式同時施用，為一行為觸犯數罪名，侵害數法益，為想
    像競合犯，應依刑法第55條之規定，從一重施用第一級毒品
    罪處斷，起訴意旨認被告係分別施用第一、二級毒品，應予
    分論併罰，尚有誤會。被告有犯罪事實欄所述之前科，於98
    年3 月17日縮短刑期假釋出監並付保護管束，於99年4 月10
    日保護管束期滿，假釋未經撤銷，以已執行完畢論，有臺灣
    高等法院被告前案紀錄表在卷可稽，其於受徒刑之執行完畢
    後，5 年以內故意再犯本件有期徒刑以上之罪，為累犯，應
    依刑法第47條第1項之規定，加重其刑。
四、爰審酌被告曾因施用毒品經裁定觀察、勒戒執行完畢，前復
    因施用毒品案件，經本院判刑確定，有臺灣高等法院被告前
    案紀錄表在卷可稽，仍未能徹底戒絕毒品，而再犯本案，顯
    見其自制力不足，無法擺脫毒品，未能體悟施用毒品對自己
    、家人造成之傷害及社會之負擔，惟念及施用毒品本質上係
    戕害自身健康之行為，尚未嚴重破壞社會秩序或侵害他人權
    益，且被告坦承犯行、犯後態度尚可等一切情狀，量處如主
    文所示之刑。扣案之注射針筒2 支為被告所有供本案犯罪所
    用之物，業經其陳述在卷，爰依刑法第38條第1 項第2 款宣
    告沒收。
據上論斷，應依刑事訴訟法第273 條之1 第1 項、第299 條第1
項前段，毒品危害防制條例第10條第1 項、第2 項，刑法第11條
前段、第55條、第47條第1 項、第38條第1 項第2 款，判決如主
文。
本案經檢察官林俊良到庭執行職務。
中    華    民    國   100    年    8     月    31    日
                  刑事第四庭  法  官  梁淑美
以上正本證明與原本無異。
如不服本判決應於收受判決後10日內向本院提出上訴書狀，並應
敘述具體理由；其未敘述上訴理由者，應於上訴期間屆滿後20日
內向本院補提理由書（均須按他造當事人之人數附繕本）「切勿
逕送上級法院」。
中    華    民    國   100    年    8     月    31    日
                              書記官  林金福
毒品危害防制條例第10條
施用第一級毒品者，處 6 月以上 5 年以下有期徒刑。
施用第二級毒品者，處 3 年以下有期徒刑。